臺灣臺南地方法院刑事判決　　　　　　 100年度訴字第1151號
公　訴　人　臺灣臺南地方法院檢察署檢察官
被　　　告　劉沛津
上列被告因違反毒品危害防制條例案件，經檢察官提起公訴（一
百年度營毒偵字第二一三號），被告於本院準備程序進行中，就
被訴事實為有罪之陳述，經本院合議庭裁定由受命法官獨任進行
簡式審判程序，判決如下：
    主  文
劉沛津施用第一級毒品，累犯，處有期徒刑拾月，扣案第一級毒
品海洛因壹包（檢驗前淨重零點貳公克、檢驗後淨重零點壹玖公
克）沒收銷燬，注射針筒壹支及夾鏈袋肆個均沒收。又犯施用第
二級毒品，累犯，處有期徒刑伍月，扣案第二級毒品壹包（含袋
重零點玖玖公克）沒收銷燬，扣案夾鏈袋肆個均沒收。應執行有
期徒刑壹年貳月。扣案第一級毒品海洛因壹包（檢驗前淨重零點
貳公克、檢驗後淨重零點壹玖公克）、第二級毒品壹包（含袋重
零點玖玖公克）均沒收銷燬，扣案針筒壹支、夾鏈袋肆個均沒收
。
    事實及理由
壹、程序事項
  一、查被告劉沛津所犯係死刑、無期徒刑、最輕本刑為三年以
      上有期徒刑以外之罪，其於準備程序中就被訴事實為有罪
      之陳述，經法官告知簡式審判程序之旨，並聽取公訴人及
      被告之意見後，由本院合議庭裁定由受命法官獨任進行簡
      式審判程序，合先敘明。
  二、次按適用簡式審判程序之有罪判決書之製作，準用第四百
      五十四條之規定，刑事訴訟法第三百十條之二定有明文。
      本件經合議庭裁定由受命法官獨任進行簡式審判程序，爰
      依照前開法律規定，準用刑事訴訟法第四百五十四條為判
      決書之製作，先予敘明。
貳、實體事項
  一、本件犯罪事實、證據及應適用之法條除引用檢察官起訴書
      之記載（如附件）外，並就犯罪事實及證據部分分別補充
      如下：
  （一）犯罪事實部分：
    １、第九行：第二級毒品甲基安非他命。
    ２、第十三行：並扣得注射針筒一支及夾鏈袋四個等物。
  （二）證據部分：
    １、被告於本院準備程序訊問及審理之自白（見本院刑事卷
        二八頁背面、第三一頁背面筆錄）。
    ２、並有本院核發一百年聲搜字第八四四號搜索票、臺南市
        政府警察局白河分局搜索、扣押筆錄、扣押物品目錄表
        、查獲涉嫌毒品危害防制條例毒品初步檢驗報告單、偵
        辦被告涉嫌毒品案現場蒐證照片，及高雄市立凱旋醫院
        於一百年八月九日以高市凱醫驗字第一六八五一號出具
        之濫用藥物成品檢驗鑑定書等資料在卷可憑。
    ３、查被告前於民國八十九年間因施用毒品違反毒品危害防
        制條例案件，經本院以八十九年毒聲字第二三四七號裁
        定令入勒戒處所觀察勒戒，並因認有繼續施用毒品傾向
        ，本院復以八十九年毒聲字第三五三九號裁定令入戒治
        處所施以強制戒治，經戒治滿三月，認無繼續強制戒治
        之必要，本院以九時年毒聲字第一０三八號裁定停止戒
        治，所餘戒治期間赴保護管束，經保護管束期滿，保護
        管束未經撤銷，由臺灣臺南地方法院檢察署檢察官以九
        十年戒毒偵字第五九九號為不起訴處分確定。復於九十
        三年間仍施用毒品違反上開條例案件，經本院以九十三
        年訴字第九九二號判決應執行有期徒刑一年四月，經上
        訴臺灣高等法院臺南分院，於九十四年二月十四日以九
        十三年上訴字第一０三二號裁判，將原判決撤銷，改判
        處應執行有期徒刑一年六月確定。於九十四年間仍因施
        用毒品，違反上開條例案件，經本院於九十四年七月十
        四日以九十四年易字第四七三號判決有期徒刑十月確定
        ，經入監執行，於九十六年七月十七日徒刑執行完畢出
        監，再於九十九年間又施用毒品違反上開條例，多次為
        警查獲，經本院分別以九十九年訴字第一五三七號判決
        應執行有期徒刑一年八月，及以九十九年訴字第一七四
        六號判決有期徒刑八月，均經上訴同前開高等法院，分
        別以一百年上訴字第二九０號及三三八號判決駁回上訴
        ，再上訴最高法院，分別於一百年七月二十八日以一百
        年臺上字第四０九七號、一百年八月十八日以一百年臺
        上字第四五四七號判決駁回上訴而均確定，現在監執行
        中等情，有臺灣高等法院被告前案紀錄表一份在卷可憑
        ，則被告經觀察勒戒、強制戒治及多次入監徒刑執行完
        畢釋放後，五年內再犯本案毒品危害防制條例第十條之
        罪，應依法追訴、審判。本案事證明確，被告犯行洵堪
        認定。
  二、查海洛因、甲基安非他命依其成癮性、濫用性及對社會危
      害性之程度，為毒品危害防制條例第二條第二項第一款、
      第二款分別列為第一級毒品與第二級毒品。核被告劉沛津
      所為，分別係犯毒品危害防制條例第十條第一項施用第一
      級毒品罪，及同條例第十條第二項施用第二級毒品罪。其
      施用時非法持有第一級毒品海洛因與第二級毒品甲基安非
      他命之低度行為，均為其施用之高度行為所吸收，均不另
      論罪。又被告所犯上開二罪，犯意各別，行為互殊，應予
      分論併罰。再被告有如起訴書犯罪事實欄所述之前案科刑
      及執行完畢之紀錄，有卷附臺灣高等法院被告前案紀錄表
      可稽，其受有期徒刑之執行完畢，五年以內故意再犯本件
      有期徒刑以上之罪，依刑法第四十七條第一項規定為累犯
      ，應依法各加重其刑。爰審酌被告前因施用毒品經送觀察
      勒戒、強制戒治治療程序及多次經判處徒刑入監執行完畢
      後，甫出監未久即又再施用毒品，猶未認清毒品戕害身心
      之惡，不思戒絕革除惡習，仍為本案犯行，顯然其意志力
      薄弱，迄未能戒除毒癮，惟兼衡被告施用毒品犯行，性質
      上屬對自我身心健康之自戕行為，但對社會秩序隱藏有不
      良影響，及犯後坦承犯行之態度等一切情狀，分別量處如
      主文所示之刑，並定應執行之刑。扣案之第一級毒品海洛
      因一包（檢驗前淨重零點二公克、檢驗後淨重零點一九公
      克），及第二級毒品甲基安非他命一包（含袋重零點九九
      公克）分別係查獲之第一級毒品及第二級毒品，均應依毒
      品危害防制條例第十八條第一項前段之規定沒收銷燬。另
      扣案針筒一支及夾鏈袋四個等物，均為被告所有，並供被
      告施用毒品海洛因、甲基安非他命使用之物部分，亦據被
      告於警、偵訊及本院準備程序中陳述甚詳，可認為供被告
      犯罪使用之物，爰依刑法第三十八條第一項第二款規定沒
      收之。
據上論斷，應依刑事訴訟法第二百九十九條第一項前段、第二百
七十三條之一第一項、第三百十條之二、第四百五十四條，毒品
危害防制條例第十條第一項、第二項、第十八條第一項前段，刑
法第十一條前段、第四十七條第一項、第五十一條第五款、第三
十八條第一項第二款，判決如主文。
本案經檢察官黃郁如到庭執行職務。
中    華    民    國   100    年    10    月    25    日
                  刑事第十二庭  法  官  程克琳
以上正本證明與原本無異。
如不服本判決應於收受本判決後10日內向本院提出上訴書狀，並
應敘述具體理由。如未敘述上訴理由者，應於上訴期間屆滿後20
日內向本院補提理由書狀（均須按他造當事人之人數附繕本）「
切勿逕送上級法院」。
                                書記官  康紀媛
中    華    民    國   100    年    10    月    25    日
附錄本案論罪科刑法條
毒品危害防制條例第10條：
施用第一級毒品者，處 6 月以上 5 年以下有期徒刑。
施用第二級毒品者，處 3 年以下有期徒刑。